Matthew Clifford

Desarrollador de Software

™ matt@mjclifford.com | **■** (+34) 602 66 11 67

Portafolio: miclifford.com/es | GitHub: github.com/BuenVia

Perfil Profesional

Desarrollador de Software especializado en Python con experiencia profesional en la construcción y despliegue de aplicaciones web escalables. Historial probado en la entrega de herramientas de alto impacto, incluyendo automatizaciones en Python que ahorraron más de 800 horas de personal anualmente y aplicaciones basadas en la nube utilizadas por miles de usuarios. Capacitado en desarrollo backend y full-stack (Python, JavaScript, PHP) con sólida experiencia en despliegue en la nube y bases de datos. Hablante nativo de inglés con dominio del español, con experiencia laboral internacional en el Reino Unido, España y a nivel mundial.

Competencias Técnicas

Lenguajes de Programación: Python, JavaScript, PHP

Frameworks/Bibliotecas: React, Django, Pandas, Laminas, NodeJS

Bases de Datos: PostgreSQL, MongoDB, SQL

Nube y DevOps: AWS, APIs REST, Linux, Jira, Agile, Docker, Kubernetes **Otros:** Integración de LLMs e IA, automatización, HTML5, CSS, Linux

Experiencia Profesional

HFX, Reino Unido — Desarrollador de Software Junior (Oct 2023 – Actualidad)

- Desarrollé herramientas de integración de datos basadas en Python, garantizando flujos de datos consistentes y precisos entre sistemas de terceros y nuestro producto SaaS por APIS REST.
- Integré IA y LLMs en aplicaciones de producción, automatizando tareas empresariales repetitivas.
- Mejoré aplicaciones web en PHP y JavaScript (Laminas, React, Django) para optimizar la experiencia de usuario y la fiabilidad.
- Colaboré en un equipo multifuncional Agile para optimizar el rendimiento del sistema.

Expedia, Reino Unido — Desarrollador de Software (media jornada) & Especialista Senior en H&S (jornada completa) (May 2021 – Oct 2023)

- Creación de herramientas de automatización en Python, logrando un ahorro de más de 800 horas anuales de trabajo manual.
- Diseño y despliegue de un servicio API en Node.js en AWS, actualmente utilizado por miles de empleados a nivel global.
- Desarrollo de una aplicación backend en Slack (JavaScript) para optimizar la comunicación interna.
- Gestión de responsabilidades paralelas en ingeniería de software y operaciones de seguridad.

SGS, Madrid (España) / Checkpoint Solutions, Reino Unido — Asesor Técnico de H&S, Formador y Auditor (2007 – 2020)

- Realización de auditorías y formación en más de 30 países.
- Impartición de cursos en inglés y español dentro del sector turístico.

Educación

Universidad de Greenwich, Reino Unido

- Grado en Producción Musical (BA Hons)

Idiomas

Inglés: Nativo



Español: Dominio profesional